臺灣高等法院臺中分院民事裁定　96年度抗字第141號
抗　告　人　　通智科技股份有限公司
法定代理人　　乙○○
相　對　人　　丙○○
　　　　　　　甲○○
上列抗告人因與相對人間返還擔保金事件，對於中華民國96年1
月29日臺灣臺中地方法院96年度聲字第44號裁定提起抗告，本院
裁定如下：
    主  文
抗告駁回。
抗告程序費用由抗告人負擔。
    理  由
一、抗告意旨略以：兩造間損害賠償事件，抗告人雖經判決敗訴
    確定，惟判決理由均係以抗告人無法證明已確定無法受償相
    對人丙○○所經營之峻冠科技有限公司（下稱峻冠公司）所
    積欠之貨款，故無從認定抗告人確實受有損害；然抗告人公
    司與峻冠公司間給付貨款事件業經判決抗告人公司勝訴確定
    ，抗告人並已聲請強制執行，倘經強制執行結果抗告人確實
    無法受償所有貨款，則相對人前於抗告人對峻冠公司聲請假
    扣押執行後，將其餘款項轉匯至私人帳戶隱匿之惡意侵害抗
    告人貨款債權行為，自屬對抗告人造成損害，抗告人得因損
    害已發生而另行請求相對人負連帶損害賠償責任，從而，相
    對人提供擔保金之原因並未消滅，原法院率爾准許相對人取
    回該擔保金，顯有未洽等語，求予廢棄原裁定。
二、按應供擔保之原因消滅者，法院應依供擔保人之聲請，以裁
    定命返還其提存物，民事訴訟法第104條第1項第1款定有明
    文。前開規定，於其他依法令供訴訟上之擔保者準用之，並
    為同法第106條所明定。而所謂應供擔保之原因消滅，在債
    務人為免為或撤銷假扣押而提供擔保之情形，係擔保債權人
    因免為假扣押或撤銷假扣押所應受之損害，必待債權人無損
    害發生，或債務人本案勝訴確定，或就所生之損害已經賠償
    時，始得謂應供擔保之原因消滅。
三、經查，抗告人與相對人間請求損害賠償事件，抗告人為保全
    本案訴訟將來之強制執行而向原法院聲請假扣押，經原法院
    以93年度裁全字第4636號民事裁定，准抗告人以新台幣（下
    同）891,000元為相對人供擔保後，得對於相對人之財產，
    在2,672,995元之範圍內，予以假扣押，並准相對人得以2,6
    72,995元為抗告人擔保後，免為或撤銷假扣押；而相對人為
    免假扣押乃提供擔保金2,672,995元，向原法院提存所以94
    年度存字第151號提存事件提存在案。嗣兩造間請求損害賠
    償事件，經原法院93年度訴字第2382號判決抗告人敗訴，並
    經本院95年度上字第94號判決、最高法院95年度台上字第25
    14號裁定維持抗告人敗訴確定。是相對人之本案訴訟既獲勝
    訴確定，相對人供擔保之原因業已消滅，抗告人亦未因相對
    人之反擔保行為受有任何損害，則原裁定准予發還相對人依
    原法院94年度存字第151號提存事件所提存之擔保金2,672,9
    95元，於法尚無不合，至抗告意旨所稱若抗告人對第三人峻
    冠公司強制執行未果，自得另行對相對人請求損害賠償，故
    相對人供擔保之原因仍未消滅云云，不屬上開確定判決所確
    定之權利義務，與本件擔保金之返還無關，非本件所得審究
    ，抗告人猶執陳詞請求廢棄原裁定，為無理由，應予駁回。
四、據上論結，本件抗告為無理由，依民事訴訟法第495條之1第
    1項、第449條第1項、第95條、第78條，裁定如主文。
中　　華　　民　　國　　96　　年　　3　　月　　23　　日
                  民事第二庭    審判長法　官　童有德
                                      法　官  蔡秉宸
                                      法　官  翁芳靜
以上正本係照原本作成。
再為抗告應以適用法規顯有錯誤為理由，並經本院之許可，該許
可以原裁定所涉及之法律見解具有原則上之重要性者為限。
如提起再抗告者應於裁定送達後十日內向本院提出抗告理由狀（
須按照他造人數附具繕本）並繳納抗告裁判費新臺幣壹仟元，同
時委任律師或具有律師資格之關係人為代理人。
　　　　　　　　　　　　　　　　　　　書記官　許美惠
中　　華　　民　　國　　96　　年　　3 　　月　　26　　日
　　　　　　　　　　　　　                            Ｃ
